hu: Penge anyaga: Alumínium; Karbid; Szénszálas; Szénacél; Öntöttvas; Kerámia; Damaszkuszi acél; Gyémánt; Üveggyapot; G-10; Gyorsacél; Vas; Fém; Műanyag; Polivinil-klorid (PVC); Szilikon; Rozsdamentes acél; Acél; Titán; VG-10; Fa; Egyéb
th: วัสดุสำหรับใบมีด: อะลูมิเนียม; คาร์ไบด์; เส้นใยคาร์บอน; เหล็กคาร์บอน; เหล็กหล่อ; เซรามิก; เหล็กดามัสกัส; เพชร; ไฟเบอร์กลาส; G-10; เหล็กความเร็วสูง; เหล็ก; โลหะ; พลาสติก; โพลิไวนิลคลอไรด์ (PVC); ซิลิโคน; เหล็กสเตนเลส; เหล็ก; ไทเทเนียม; VG-10; ไม้; อื่นๆ
nb: Bladmateriale: Aluminium; Karbid; Karbonfiber; Karbonstål; Støpejern; Keramikk; Damaskusstål; Diamant; Glassfiber; G-10; Høyhastighetsstål; Jern; Metall; Plast; Polyvinylklorid (PVC); Silikon; Rustfritt stål; Stål; Titan; VG-10; Trevirke; Annet
sv: Bladmaterial: Aluminium; Karbid; Kolfiber; Kolstål; Gjutjärn; Keramisk; Damaskering; Diamant; Glasfiber; G-10; Höghastighetsstål; Järn; Metall; Plast; Polyvinylklorid (PVC); Silikon; Rostfritt stål; Stål; Titan; VG-10; Trä; Övrigt
fi: Terän materiaali: Alumiini; Karbidi; Hiilikuitu; Hiiliteräs; Valurauta; Keraaminen; Damaskiteräs; Timantti; Lasikuitu; G-10; Pikateräs; Rauta; Metalli; Muovi; Polyvinyylikloridi (PVC); Silikoni; Ruostumaton teräs; Teräs; Titaani; VG-10; Puu; Muu
en: Blade material: Aluminum; Carbide; Carbon fiber; Carbon steel; Cast iron; Ceramic; Damascus steel; Diamond; Fiberglass; G-10; High-speed steel; Iron; Metal; Plastic; Polyvinyl chloride (PVC); Silicone; Stainless steel; Steel; Titanium; VG-10; Wood; Other
nl: Bladmateriaal: Aluminium; Carbide; Koolstofvezel; Koolstofstaal; Gietijzer; Keramiek; Damaststaal; Diamant; Glasvezel; G-10; Snelstaal; IJzer; Metaal; Plastic; Polyvinylchloride (PVC); Siliconen; Roestvrij staal; Staal; Titanium; VG-10; Hout; Andere
pt-PT: Material da lâmina: Alumínio; Carboneto; Fibra de carbono; Aço carbono; Ferro fundido; Cerâmica; Aço de damasco; Diamante; Fibra de vidro; G-10; Aço de corte rápido; Ferro; Metal; Plástico; Cloruro de polivinilo (PVC); Silicone; Aço inoxidável; Aço; Titânio; VG-10; Madeira; Outro
it: Materiale della lama: Alluminio; Carburo; Fibra di carbonio; Acciaio al carbonio; Ghisa; Ceramica; Acciaio di Damasco; Diamante; Vetroresina; G-10; Acciaio super rapido; Ferro; Metallo; Plastica; Cloruro di polivinile (PVC); Silicone; Acciaio inossidabile; Acciaio; Titanio; VG-10; Legno; Altro
sk-SK: Materiál čepele: Hliník; Karbidový; Uhlíkové vlákno; Uhlíková oceľ; Liatina; Keramický; Damašková oceľ; Diamantový; Sklolaminát; G-10; Rýchlorezná oceľ; Železo; Kov; Plast; Polyvinylchlorid (PVC); Silikón; Nehrdzavejúca oceľ; Oceľ; Titán; VG-10; Drevo; Iné
da: Bladmateriale: Aluminum; Carbid; Kulfiber; Kulstofstål; Støbejern; Keramik; Damaskus-stål; Diamant; Glasfiber; G-10; Højhastighedsstål; Jern; Metal; Plast; Polyvinylklorid (PVC); Silikone; Rustfrit stål; Stål; Titanium; VG-10; Træ; Andet
pt-BR: Material da lâmina: Alumínio; Carboneto; Fibra de carbono; Aço carbono; Ferro fundido; Cerâmica; Aço Damasco; Diamante; Fibra de vidro; G-10; Aço de alta velocidade; Ferro; Metal; Plástico; Cloreto de polivinila (PVC); Silicone; Aço inoxidável; Aço; Titânio; VG-10; Madeira; Outro
zh-TW: 刀片材質: 鋁; 碳化物; 碳纖維; 碳素鋼; 鑄鐵; 陶瓷; 大馬士革鋼; 鑽石; 玻璃纖維; G-10; 高速鋼; 鐵; 金屬; 塑膠; 聚氯乙烯 (PVC); 矽膠; 不銹鋼; 鋼; 鈦; VG-10; 木材; 其他
pl: Materiał ostrza: Aluminium; Węgliki; Włókno węglowe; Stal węglowa; Żeliwo; Ceramika; Stal damasceńska; Diament; Włókno szklane; G-10; Stal szybkotnąca; Żelazo; Metal; Tworzywo sztuczne; Polichlorek winylu (PVC); Silikon; Stal nierdzewna; Stal; Titanium; VG-10; Drewno; Inne
el: Υλικό λεπίδας: Αλουμίνιο; Καρβίδιο; Ανθρακόνημα; Ανθρακούχος χάλυβας; Χυτοσίδηρος; Κεραμικό; Ατσάλι Δαμασκού; Διαμάντι; Υαλοβάμβακας; G-10; Χάλυβας ταχείας κοπής; Σίδερο; Μέταλλο; Πλαστικό; Πολυβινυλοχλωρίδιο (PVC); Σιλικόνη; Ανοξείδωτος χάλυβας; Χάλυβας; Τιτάνιο; VG-10; Ξύλο; Άλλο
ro-RO: Material lamă: Aluminiu; Carbură; Fibră de carbon; Oțel carbon; Fontă; Ceramică; Oțel de Damasc; Diamant; Fibră de sticlă; G-10; Oțel de mare viteză; Fier; Metal; Plastic; Clorură de polivinil (PVC); Silicon; Oțel inoxidabil; Oțel; Titan; VG-10; Lemn; Altele
ja: 刃の素材: アルミニウム; カーバイド; カーボンファイバー; カーボン鋼; 鋳鉄; セラミック; ダマスカス鋼; ダイヤモンド; ガラス繊維; G-10; 高速度鋼; 鉄; 金属; プラスチック; ポリ塩化ビニル (PVC); シリコーン; ステンレススチール; スチール; チタン; VG-10; 木材; その他
bg-BG: Материал на острието: Алуминий; Карбид; Въглеродни влакна; Въглеродна стомана; Чугун; Керамика; Дамаска стомана; Диамант; Fiberglass; G-10; Бързорежеща стомана; Желязо; Метал; Пластмаса; Поливинилхлорид (PVC); Силикон; Неръждаема стомана; Стомана; Титан; VG-10; Дърво; Други
lt-LT: Ašmenų medžiaga: Aliuminis; Karbidas; Anglies pluoštas; Anglinis plienas; Ketus; Keramika; Damasko plienas; Deimantas; Stiklo pluoštas; G-10; Greitapjovis plienas; Geležis; Metalas; Plastikas; Polivinilchloridas (PVC); Silikonas; Nerūdijantysis plienas; Plienas; Titanas; VG-10; Mediena; Kita
cs: Materiál čepele: Hliník; Karbid; Uhlíkové vlákno; Uhlíková ocel; Železná litina; Keramika; Damašková ocel; Diamant; Skelná vata; G-10; Rychlořezná ocel; Železo; Kov; Plast; Polyvinylchlorid (PVC); Silikon; Nerezová ocel; Ocel; Titanové; VG-10; Dřevo; Jiné
es: Material de la cuchilla: Aluminio; Carburo; Fibra de carbono; Acero al carbono; Hierro fundido; Cerámica; Acero de Damasco; Diamante; Fibra de vidrio; G-10; Acero de alta velocidad; Hierro; Metal; Plástico; Cloruro de polivinilo (PVC); Silicona; Acero inoxidable; Acero; Titanio; VG-10; Madera; Otros
hr-HR: Materijal oštrice: Aluminij; Karbid; Karbonska vlakna; Ugljični čelik; Lijevano željezo; Keramika; Damascirani čelik; Dijamant; Stakloplastika; G-10; Brzorezni čelik; Željezo; Metal; Plastika; Polivinil klorid (PVC); Silikon; Nehrđajući čelik; Čelik; Titanij; VG-10; Drvo; Ostalo
ru: Материал лезвия: Алюминий; Карбид; Углеродное волокно; Углеродистая сталь; Чугун; Керамика; Дамасская сталь; Алмаз; Стеклопластик; G-10; Быстрорежущая сталь; Железо; Металл; Пластик; Поливинилхлорид (ПВХ); Силикон; Нержавеющая сталь; Сталь; Титан; VG-10; Дерево; Другое
ko: 블레이드 소재: 알루미늄; 카바이드; 탄소 섬유; 탄소강; 주철; 세라믹; 다마스커스강; 다이아몬드; 유리 섬유; G-10; 고속강; 철; 금속; 플라스틱; 폴리염화비닐(PVC); 실리콘; 스테인리스 스틸; 강철; 티타늄; VG-10; 목재; 기타
vi: Chất liệu lưỡi: Nhôm; Cacbua; Sợi carbon; Thép carbon; Chảo gang; Gốm; Thép Damascus; Kim cương; Sợi thủy tinh; G-10; Thép tốc độ cao; Sắt; Kim loại; Nhựa; Polyvinyl chloride (PVC); Silicon; Thép không gỉ; Thép; Titanium; VG-10; Gỗ; Khác
fr: Matériau de la lame: Aluminum; Carbide; Fibre de carbone; Woks en acier au carbone; Fonte; Céramique; Acier Damas; Diamant; Fibre de verre; G-10; Acier à haute vitesse; Fer; Métal; Plastique; Chlorure de polyvinyle (PVC); Silicone; Acier inoxydable; Acier; Titane; VG-10; Bois; Autre
sl-SI: Material rezila: Aluminij; Karbid; Ogljikova vlakna; Ogljikovo jeklo; Lito železo; Keramika; Damaščansko jeklo; Diamant; Steklena vlakna; G-10; Hitrorezno jeklo; Železo; Kovina; Plastika; Polivinilklorid (PVC); Silikon; Nerjavno jeklo; Jeklo; Titan; VG-10; Les; Drugo
de: Klingenmaterial: Aluminium; Karbid; Kohlenstofffaser; Kohlenstoffstahl; Gusseisen; Keramik; Damaststahl; Diamant; Fiberglas; G-10; Schnellarbeitsstahl; Eisen; Metall; Kunststoff; Polyvinylchlorid (PVC); Silikon; Edelstahl; Stahl; Titan; VG-10; Holz; Sonstiges
tr: Bıçak malzemesi: Alüminyum; Karbür; Karbon fiber; Karbon çelik; Dökme demir; Seramik; Şam çeliği; Elmas; Fiberglas; G-10; Yüksek hız çeliği; Demir; Metal; Plastik; Polivinil klorür (PVC); Silikon; Paslanmaz çelik; Çelik; Titanyum; VG-10; Ahşap; Diğer
zh-CN: 刀刃材质: 铝; 碳化物; 碳纤维; 碳钢; 铸铁; 陶瓷制品; 大马士革钢; 钻石; 玻璃纤维; G-10; 高速钢; 铁; 金属; 塑料; 聚氯乙烯 (PVC); 硅胶; 不锈钢; 钢; 钛; VG-10 不锈钢; 木头; 其他